高雄高等行政法院裁定
                         　             99年度再字第71號
聲  請  人  程錫坤
相  對  人  雲林縣西螺地政事務所
代  表  人  黃峻勤  主任
訴訟代理人  陳青香
            翁立冠
            詹琇雰
上列當事人間有關土地登記事務事件，聲請人對於本院中華民國
99年3月15日99年度再字第5號裁定，聲請再審，本院裁定如下：
    主  文
再審之聲請駁回。
再審聲請費用由聲請人負擔。
    理  由
一、按「再審之訴，行政法院認無再審理由，判決駁回後，不得
    以同一事由對於原確定判決或駁回再審之訴之確定判決，更
    行提起再審之訴。」「再審之訴不合法者，行政法院應以裁
    定駁回之。」行政訴訟法第274條之1及第278條第1項分別定
    有明文。所謂「同一事由」，係指經當事人於前後提起再審
    之訴時主張之事由而言。蓋以同一事由於之前提出主張已為
    行政法院所不採，之後重複主張而對駁回其再審之判決更行
    提起再審，即無不同之事由提出，無異未表明再審事由，自
    屬不合法（最高行政法院99年度裁字第1262號裁定意旨參照
    ）。而上開規定於聲請再審亦準用之，行政訴訟法第283條
    亦有明文。
二、經查，本件聲請人與相對人間因有關土地登記事務事件，曾
    於92年12月3日向本院提起行政訴訟（案號92年度訴字第134
    1號），惟聲請人於該案終局判決前即撤回起訴，本院並以9
    3年2月26日（93）高行真紀己92訴01341字第01580號函送達
    聲請人書面撤回狀影本予相對人；嗣至97年6月16日聲請人
    對上開訴訟事件提起再審之訴，經本院以97年度再字第30號
    裁定，以前揭訴訟已經發生撤回之效力，訴訟繫屬消滅，本
    院未作成任何確定裁判，聲請人提起之再審之訴不合法為由
    ，裁定駁回其再審之訴；聲請人不服提起抗告，經最高行政
    法院98年度裁字第268號裁定駁回其抗告而告確定；聲請人
    仍表不服，對本院97年度再字第30號裁定聲請再審，經本院
    98年度再字第9號裁定駁回其再審之聲請；聲請人不服提起
    抗告，亦經最高行政法院98年度裁字第3152號裁定駁回其抗
    告而告確定；聲請人猶未甘服，對本院98年度再字第9號裁
    定聲請再審，經本院99年度再字第5號裁定駁回其再審之聲
    請，聲請人不服提起抗告，亦經最高行政法院99年度裁字第
    2473號裁定駁回其抗告而告確定等情，業據本院調取上開案
    卷閱明屬實，並有各該裁定附卷可稽。茲聲請人復對本院99
    年度再字第5號確定裁定聲請再審，核其狀述理由，無非謂
    ：（一）本件於93年2月23日前即已經言詞辯論，顯係言詞
    辯論終結後之再開辯論，聲請人撤回起訴，自屬辯論終結後
    之撤回，依法須得相對人之同意，始生撤回之效力，而本件
    既未經其同意撤回，自未生撤回之效力甚明，況依卷內資料
    及相對人答辯狀，相對人已明白表示拒絕撤回之意思表示，
    益見本件未生撤回之效力。（二）按「無親屬會議或親屬會
    議未於前條所定期限內選定遺產管理人者，利害關係人或檢
    察官，得聲請法院選任遺產管理人，並由法院依前項規定為
    公示催告。」民法第1178條第2項定有明文。次按行為時非
    訟事件法第61條第3款規定，依民法第1178條所為之公示催
    告，應記載被繼承人之死亡年、月、日及場所。又土地登記
    規則第34條第1項第3款規定：「申請登記，除本規則另有規
    定外，應提出下列文件：‧‧‧三、已登記者，其所有權狀
    或他項權利證明書。」查訴外人廖通城意圖為自己不法利益
    ，於91年3月間向相對人申請登記為被繼承人程金魁所有雲
    林縣西螺鎮○○段22、31、32、169地號等4筆土地之遺產管
    理人，明知其未曾持有程金魁所有之系爭土地權狀，竟書立
    切結書謊稱其不慎遺失系爭土地所有權狀，致使相對人陷於
    錯誤，於91年3月26日依程序將系爭土地所有權狀公告註銷
    。是訴外人廖通城申請登記為系爭土地遺產管理人之程序，
    因未備齊法定證明文件，於法有違，而聲請人之申請，則係
    依法備齊相關法定證明文件。原裁定未詳細查閱卷證資料，
    率予駁回，即有理由不備而有法規適用之錯誤及漏未斟酌證
    據處，依法應予撤銷等語。惟查，聲請人之上開主張，業於
    本院97年度再字第30號、98年度再字第9號及99年度再字第5
    號等歷次再審程序中提出，而經駁回確定在案，此有各該案
    卷所附之聲請再審書狀附卷為憑，茲聲請人復執上開相同事
    由對本院99年度再字第5號確定裁定聲請再審，顯係以同一
    原因事實聲請再審，揆諸首揭規定，難謂合法，應予駁回。
三、據上論結，本件再審之聲請為不合法。依行政訴訟法第283
    條、第278條第1項、第104條、民事訴訟法第95條、第78條
    ，裁定如主文。
中　　華　　民　　國　　100　 年　　1　　 月　　18　　日
              高雄高等行政法院第三庭
                          審判長法官　邱　政　強
                                法官　林　勇　奮
                                法官　李　協　明
以上正本係照原本作成。
如不服本裁定，應於裁定送達後10日內以書狀敘明理由，經本院
向最高行政法院提出抗告（須按對造人數附具繕本）。
中　　華　　民　　國　　100　 年　　1　　 月　　18　　日

　　　　　　　　　　　　　　　書記官  周  良  駿